臺灣橋頭地方法院民事判決　　　　　 110年度橋小字第1165號
原　　　告　李婉綾　
被　　　告　張伃含　


上列當事人間請求損害賠償事件，經刑事庭移送前來( 110 年度
交簡附民字第169 號) ，本院於民國110 年10月15日言詞辯論終
結，判決如下：
    主      文
被告應給付原告新臺幣伍萬貳仟捌佰壹拾壹元，及自民國一一○
年五月二十五日起至清償日止，按週年利率百分之五計算之利息
。
原告其餘之訴駁回。
訴訟費用新臺幣壹仟元由被告負擔新臺幣陸佰肆拾元，餘由原告
負擔。
本判決關於原告勝訴部分得假執行。但被告如以新臺幣伍萬貳仟
捌佰壹拾壹元為原告預供擔保，免為假執行。
原告其餘假執行之聲請駁回。
    事實及理由
一、被告雖於民國110 年10月7 日將戶籍遷入高雄市○○區○○
    里○○路00巷00號，然經本院對其原戶籍地址、居所送達，
    被告於110 年9 月7 日親自收受庭期通知，是其仍經合法通
    知，未於言詞辯論期日到場，核無民事訴訟法第386 條所列
    各款情事，應依原告之聲請，由其一造辯論而為判決。
二、原告主張：被告於108 年12月12日7 時30分許，騎乘車牌號
    碼000- 0000 號普通重型機車，沿高雄市楠梓區後昌路由西
    往東方向行駛，行經該路與加昌路交岔路口時，因未注意遵
    守道路交通號誌之指示，貿然闖越紅燈進入該路口，適原告
    騎乘車牌號碼000-0000號普通重型機車( 下稱系爭車輛) ，
    自後昌路機慢車待轉區起駛，欲往瑞屏路由南往北方向直行
    至該處，雙方因而發生碰撞，致原告人車倒地，受有左肩左
    足及臀部挫傷傷之傷害( 下稱系爭事故) 。原告因而支出醫
    療費用新臺幣( 下同) 30,110元、系爭車輛維修費用19,792
    元( 含工資2,196 元、零件17,596元) ，並因而受有3 日工
    作損失2,880 元，且因而受有精神上損失30,000元。為此，
    依侵權行為之法律關係提起本件訴訟。聲明：( 一) 被告應
    給付原告82,782元，及自起訴狀繕本送達翌日起至清償日止
    ，按年利率5%計算之利息。(二)願供擔保請准宣告假執行。
三、被告經合法通知，未於言詞辯論期日到場爭執，亦未提出書
    狀作何聲明或陳述。
四、得心證之理由：
（一）原告主張被告於上揭時、地，過失致其受傷之事實，為被
      告於刑事程序中所自承，被告並因系爭事故，經本院刑事
      庭以110 年度交簡字第606 號判決處拘役40日，此據本院
      核閱上開刑事案件全卷無訛。是被告就系爭事故之發生為
      有過失，且其過失與原告所受傷害、系爭車輛損害間具有
      相當因果關係等情，均堪認定。
（二）按因故意或過失，不法侵害他人之權利者，負損害賠償責
      任；不法侵害他人之身體時，對於被害人因此喪失或減少
      勞動能力或增加生活上之需要時，應負損害賠償責任；不
      法侵害他人之身體者，被害人雖非財產上之損害，亦得請
      求賠償相當之金額，民法第184條第1項前段、第193條第1
      項、第195條第1項前段分別定有明文。而被告就系爭事故
      之發生為有過失，其過失並與原告所受傷害、系爭車輛所
      受損害間有相當因果關係，前均敘及，揆諸上開規定，被
      告自應負損害賠償責任無疑。茲就原告請求賠償之項目、
      金額析述如下：
    1.醫療費用部分：原告主張其因系爭事故受有傷害，因而支
      出醫療費用30,110元等情，業據提出國軍高雄總醫院左營
      分院附設民眾診療服務處醫療明細收據、診斷證明書、熱
      河診所診斷證明書、醫療費用收據為證( 見附民卷第12之
      1 頁至第21頁) ，復未經被告到庭或以書狀爭執，應認原
      告此部分之主張為有理由。
    2.系爭車輛維修費用：
      原告主張其因系爭事故支出系爭車輛維修費用19,792元，
      並提出茁壯創能股份有限公司估價單為證( 見附民卷第9
      頁至第11頁) ，惟物被毀損時，被害人固得請求加害人賠
      償物被毀損所減少之價額，並以修復費用為估定之標準，
      然應以必要者為限( 如修理材料以新品換舊品，應予折舊
      ) ，最高法院77年度第9 次民事庭會議決議可資參照。是
      損害賠償既係在填補被害人所受之損害，使其回復物被毀
      損前之應有狀態，自不應使被害人額外受利，故被害人修
      理材料以新品換舊品者，應予折舊。原告雖請求系爭車輛
      之修復費用共計19,792元( 含工資2,196 元、零件17,596
      元) ，並提出上開估價單為證。然依前開說明，計算被告
      此部分應負擔損害賠償數額時，自應扣除上開材料折舊部
      分，始屬合理。又依行政院所頒固定資產耐用年數表及固
      定資產折舊率表，機械腳踏車之耐用年數為3 年，依平均
      法計算其折舊結果（即以固定資產成本減除殘價後之餘額
      ，按固定資產耐用年數表規定之耐用年數平均分攤，計算
      折舊額），每年折舊率為3 分之1 ，並參酌營利事業所得
      稅查核準則第95條第6 項規定「固定資產提列折舊採用定
      率遞減法者，以1 年為計算單位，其使用期間未滿1 年者
      ，按實際使用之月數相當於全年之比例計算之，不滿1 月
      者，以1 月計」，系爭車輛自出廠日108 年4 月，迄本件
      車禍發生時即108 年12月12日，已使用9 月，則零件扣除
      折舊後之修復費用估定為14,297元【計算方式：1.殘價＝
      取得成本÷( 耐用年數＋1)即17,596÷( 3+1)≒4,399 （
      小數點以下四捨五入）；2.折舊額＝( 取得成本－殘價)
      ×1/（耐用年數）×（使用年數）即( 17,596－4,399)×
      1/3 ×（0+9/12）≒3,299 （小數點以下四捨五入）；3.
      扣除折舊後價值＝（新品取得成本－折舊額）即17,596－
      3,299 ＝14,297】，是原告可請求之維修費用，為系爭車
      輛零件折舊後金額14,297元，加計不用折舊之工資2,196
      元，共16,493元。
    3.工作損失：
      原告主張受有工作損失2,880 元，並提出薪資單、在職證
      明書為佐( 見本院卷第49頁至第51頁) ，然其於言詞辯論
      時自承：我請公傷假，公司實際上沒有扣我薪水等語( 見
      本院卷第57頁) 。是依原告所述，原告並未因系爭事故實
      際受有工作上損失，其請求此部分金額，難認有據。
    4.精神慰撫金：
      按慰撫金之多寡，應斟酌雙方之身分、地位、資力與加害
      程度，及其他各種情形核定相當之數額，最高法院51年度
      台上字第223號判決意旨可資參照。故慰撫金之金額是否
      相當，自應依實際加害情形與被害人所受之痛苦及雙方之
      身分、地位、經濟狀況等關係決定之。審酌原告自述二專
      畢業之智識程度，現從事電子業，被告國中畢業之智識程
      度，從事服務業( 見被告警詢筆錄受詢問人欄) ，名下無
      財產，有兩造稅務電子閘門財產調件明細表在卷可憑。本
      院衡酌原告因被告過失行為所受傷勢，身心應受有相當之
      痛苦，兼衡兩造之身分、地位、經濟狀況、被告侵權行為
      態樣等一切情狀，認原告請求3 萬元之慰撫金，尚嫌過高
      ，應以10,000 元為適當，逾此部分之請求，則無理由。
    5.綜上，原告所得向被告請求之金額應為52,811元( 計算式
      ：30,110元+16,493 元+10,000 元- 原告自承被告已清償
      之3,792元=52,811元)，應可認定。
五、從而，原告依侵權行為之法律關係，請求被告給付52,811元
    ，及自起訴狀繕本送達翌日即110 年5 月25日起至清償日止
     (見附民卷第25頁至第27頁送達證書) ，按年利率5%計算之
    利息為有理由，應予准許，逾此範圍之請求，則無理由，應
    予駁回。
六、本件原告勝訴部分係適用小額訴訟程序所為被告敗訴之判決
    ，依民事訴訟法第436 條之20之規定，應依職權宣告假執行
    。原告雖聲明願供擔保，請准宣告假執行，然此僅督促本院
    依職權發動，毋庸為准駁之諭知。並依職權宣告被告預供相
    當之擔保，免為假執行。另原告敗訴部分既經駁回，其假執
    行之聲請即失所附麗，應併予駁回。
七、訴訟費用負擔之依據：民事訴訟法第79條。
中    華    民    國  110     年    10    月    29    日
                  橋頭簡易庭  法      官  薛博仁
以上正本係照原本作成。
民事訴訟法第436條之24第2項：對於本判決之上訴，非以違背法
令為理由，不得為之。
如對本判決上訴，須於判決送達後20日內向本院提出上訴狀，並
須表明原判決所違背之法令及其具體內容與依訴訟資料可認為原
判決有違背法令之具體事實之上訴理由。（均須按他造當事人之
人數附繕本）。
                            書  記  官  林國龍
中    華    民    國  110     年    10    月    29    日